臺灣屏東地方法院刑事判決            100年度交易字第175號
公  訴  人  臺灣屏東地方法院檢察署檢察官
被      告  鄭圳雄
上列被告因公共危險案件，經檢察官提起公訴（100 年度偵字第
3473號），嗣因被告就被訴事實為有罪之陳述，經告知簡式審判
程序之旨，並聽取當事人之意見後，本院合議庭裁定改由受命法
官獨任依簡式審判程序進行，本院判決如下：
    主  文
鄭圳雄犯不能安全駕駛動力交通工具罪，累犯，處有期徒刑陸月
，如易科罰金，以新臺幣壹仟元折算壹日。
    事  實
一、鄭圳雄前因公共危險案件，經法院判處有期徒刑5 月確定，
    於民國99年10月29日易科罰金執行完畢。詎其猶不知悔改，
    於100 年3 月7 日23時50分許，在屏東縣屏東市○○路某友
    人住處，飲用高梁酒後，明知其服用酒類已達於不能安全駕
    駛動力交通工具之程度，竟仍執意酒後騎乘車牌號碼299-HJ
    K 號之重型機車上路。嗣於翌日（即100 年3 月8 日）凌晨
    0 時許，在屏東縣屏東市○○路11號前，因飲酒後全身散發
    酒味為警盤查，並測得其呼氣所含酒精濃度達每公升0.84毫
    克，而查悉上情。
二、案經屏東縣政府警察局屏東分局報告臺灣屏東地方法院檢察
    署檢察官偵查起訴。
    理  由
一、本件被告鄭圳雄所犯係死刑、無期徒刑、最輕本刑為3 年以
    上有期徒刑以外之罪，其於準備程序中就被訴事實為有罪之
    陳述，經法官告知簡式審判程序之旨，並聽取公訴人及被告
    之意見後，本院依刑事訴訟法第273 條之1 第1 項之規定，
    裁定進行簡式審判程序。
二、訊據被告對於上揭時、地，飲用酒類後，因酒醉已達不能安
    全駕駛動力交通工具之程度，仍駕駛動力交通工具在道路上
    行駛之犯行，業已坦承不諱，並有酒精測定紀錄表、刑法第
    185 條之3 案件測試觀察紀錄表、屏東縣政府警察局舉發違
    反道路交通管理事件通知單影本各1 份附卷可稽，本案事證
    明確，被告上揭服用酒類不能安全駕駛動力交通工具而駕駛
    之犯行，洵堪認定，應予依法論科。
三、按刑法第185 條之3 係抽象危險犯，行為人客觀上已達不能
    安全駕駛之程度，且主觀上知其飲酒可能造成不能安全駕駛
    結果，竟仍放任自己駕駛，即應認有故意，而該當該罪。至
    於是否達「不能安全駕駛之程度」之認定，應依具體個案之
    實際情形判斷之，依目前醫學一致見解，吐氣酒精濃度達每
    公升0.25毫克以上時，將使駕駛人產生複雜之技巧障礙、駕
    駛能力變壞之行為表現，肇事比率比一般未飲酒時高出2 倍
    ；吐氣酒精濃度達每公升0.5 毫克以上時，將使駕駛人產生
    說話含糊、腳步不穩之行為表現，肇事比率比一般未飲酒時
    高出7 倍；吐氣酒精濃度達每公升0.55毫克以上時，將使駕
    駛人產生平衡感與判斷力障礙升高之行為表現，肇事比率比
    一般未飲酒時高出10倍；甚而如吐氣酒精濃度達每公升0.75
    毫克時，駕駛人將產生明顯酒醉、步履蹣跚之行為狀態，其
    肇事比率比一般高25倍；並認為吐氣酒精濃度達每公升0.55
    毫克以上時，即達絕對「不能安全駕駛之程度」，因該0.55
    毫克之數值，係經由實際偵測所得之統計值，為經驗科學上
    所肯定之客觀實驗數據，是以該數值作為絕對不能安全駕駛
    之標準，不僅不違反經驗法則，且免舉證之困難。準此，若
    吐氣酒精濃度達每公升0.55毫克以上時，應認已達不能安全
    駕駛之程度，而被告鄭圳雄呼氣酒精濃度為每公升0.84毫克
    ，依前揭說明，確已達不能安全駕駛之程度。
四、核被告所為，係犯刑法第185 條之3 之服用酒類不能安全駕
    駛動力交通工具而駕駛罪。被告前有如犯罪事實欄所載之論
    罪科刑及執行完畢之紀錄，此有臺灣高等法院被告前案紀錄
    表1 份在卷可按，其受有期徒刑執行完畢，於5 年以內故意
    再犯本件最重本刑為有期徒刑以上之罪，為累犯，應依刑法
    第47條第1 項規定，加重其刑。本院審酌被告前於94年間有
    2 件酒醉駕駛之公共危險案件前科( 非構成本件累犯之前科
    ) ，此有前揭臺灣高等法院被告前案紀錄表1 份在卷可參，
    益見被告不知於犯後悔悟，無視於法院所判刑罰之懲儆，仍
    屢屢醉態駕駛，影響往來人車安全甚鉅，惟考量被告本件酒
    醉駕車肇事，並未造成任何人員受傷之不幸事故，且被告犯
    後已坦承犯行，堪認具有悔意，以及酒醉程度暨其家庭經濟
    狀況小康、高中教育程度等一切情狀，爰量處如主文所示之
    刑，並依其資力、職業及社會地位等節，諭知易科罰金折算
    標準，以示懲儆。
據上論斷，應依刑事訴訟法第273 條之1 第1 項、第284 條之1
、第299 條第1 項前段，刑法第185 條之3 ，第47條第1 項、第
41 條 第1 項前段，判決如主文。
本案經檢察官潘國威到庭執行職務。
中    華    民    國  100     年    7     月    14    日
                  刑事第三庭    法  官  蕭筠蓉
以上正本證明與原本無異。
如不服本判決應於收受判決後10日內向本院提出上訴書狀，並應
敘述具體理由；其未敘述上訴理由者，應於上訴期間屆滿後20日
內向本院補提理由書（均須按他造當事人之人數附繕本）「切勿
逕送上級法院」。
中    華    民    國  100     年    7     月    14    日
                                書記官  張語恬
附錄本案論罪科刑法條全文：
刑法第185條之3
服用毒品、麻醉藥品、酒類或其他相類之物，不能安全駕駛動力
交通工具而駕駛者，處1 年以下有期徒刑、拘役或科或併科15萬
元以下罰金。                  6